【裁判字號】    97,易,2999
【裁判日期】    971216
【裁判案由】    傷害
【裁判全文】
臺灣板橋地方法院刑事判決              97年度易字第2999號
公  訴  人  臺灣板橋地方法院檢察署檢察官
被      告  乙○○
上列被告因傷害案件，經檢察官提起公訴（97年度偵字第23614
號），本院判決如下：
    主  文
乙○○共同傷害人之身體，處拘役貳拾日，如易科罰金，以新臺
幣壹仟元折算壹日。安全帽壹頂，沒收之。
    事  實
一、乙○○於民國97年6 月11日晚間9 時8 分許，乘坐甲○○（
    另行審結）所騎乘、林添成所有之車號NST-725 號輕型機車
    ，行經臺北縣永和市福和橋機車引道（臺北市往臺北縣永和
    市方向）時，因不滿先前於福和橋上與丙○○騎乘之機車發
    生擦撞，而丙○○未停車處理，竟與甲○○基於傷害人之身
    體之犯意聯絡，以徒手及由甲○○持甲○○所有之安全帽共
    同毆打丙○○之頭部、身體，致丙○○受有臉部擦傷、右肩
    及右背鈍傷之傷害。
二、案經丙○○訴由臺北縣政府警察局永和分局報請臺灣板橋地
    方法院檢察署檢察官偵查起訴。
    理  由
一、訊據被告乙○○矢口否認有何傷害之犯行，辯稱：伊當時只
    有拉丙○○的衣領幾下，並沒有拿安全帽或以徒手毆打丙○○云云。
二、經查，上揭犯罪事實，業經證人即告訴人丙○○於本院審理
    中具結證稱：當時我在往永和下橋的地方等紅燈，有一部機
    車上面有兩個人就停在我右邊，坐前座的甲○○就跨坐在機
    車上推我、罵我三字經，然後拿安全帽攻擊我，打我頭部，
    坐在後座的乙○○就坐在機車推我，但我沒有看到乙○○有
    沒有拿安全帽打我，後來他們兩人都有下車，我還坐在機車
    ，他們二人持續攻擊我，他們有拿安全帽打我，也有用手打
    我、推我，我當時忙著回答他們的問題及記車牌，所以我沒
    有看是誰拿安全帽打我，當時我安全帽還戴著；有人拿安全
    帽打我，但我不確定是他們二人哪一個人拿，還是兩人都有
    拿安全帽打我等語（見本院97年11月4 日審判筆錄第2 頁）
    ，核與同案被告甲○○前於警詢中供稱：我是用我的安全帽
    攻擊被害人丙○○頭部，當時被害人丙○○有戴安全帽，攻
    擊幾次我忘記了，大約5 、6 下，而乙○○則是徒手毆打（
    見偵查卷第8 頁）及偵查中供稱：我是與乙○○兩個人聯手
    打告訴人，我拿安全帽打對方，乙○○空手打告訴人（見偵
    查卷第30頁）等語相符，足見證人丙○○上開證述情節，應
    屬可信，被告乙○○確有以徒手與同案被告甲○○持安全帽
    共同毆打證人丙○○一節，應可認定。被告乙○○所辯，顯
    無可採。事證明確，被告乙○○犯行，已堪認定。
三、核被告乙○○所為，係犯刑法第277 條第1 項之傷害罪。又
    被告乙○○與同案被告甲○○就上開傷害犯行間，有犯意之
    聯絡及行為之分擔，皆為共同正犯。爰審酌被告乙○○遇事
    不知妥適溝通、理性處理，僅因細故即與同案被告甲○○共
    同毆打告訴人，致告訴人成傷，且犯後一再否認犯行，態度
    難謂良好，兼衡其素行、智識程度，及告訴人所受之傷害非
    重等一切情狀，量處如主文所示之刑，並諭知易科罰金之折
    算標準，以示懲儆。又同案被告甲○○持以毆打丙○○之安
    全帽1 頂，係共犯甲○○所有，供犯罪所用之物，已經同案
    被告甲○○於警詢中供述明確，雖未扣案，然不能證明業已
    滅失，爰依刑法第38條第1 項第2 款規定併予宣告沒收之。
據上論斷，應依刑事訴訟法第299 條第1 項前段，刑法第28條、
第277 條第1 項、第41條第1 項前段、第38條第1 項第2 款，刑
法施行法第1 條之1 ，判決如主文。
本案經檢察官李巧菱到庭執行職務。
中    華    民    國    97    年    12    月    16    日
                      刑事第十三庭  法  官    曾淑娟
上列正本證明與原本無異。
如不服本判決，應於送達後10日內敘明上訴理由，向本院提出上
訴狀，上訴於本院第二審合議庭 (應附繕本) 。其未敘述上訴理
由者，應於上訴期間屆滿後20日內向本院補提理由書「切勿逕送
上級法院」。
                                    書記官    謝雪紅
中    華    民    國    97    年    12    月    16    日
附錄本案論罪科刑法條全文：
中華民國刑法第277條
傷害人之身體或健康者，處3 年以下有期徒刑、拘役或1 千元以
下罰金。
犯前項之罪因而致人於死者，處無期徒刑或7 年以上有期徒刑；
致重傷者，處3 年以上10年以下有期徒刑。


司法院資訊處製作；財團法人民間司法改革基金會備份。
